【裁判字號】    99,訴,495
【裁判日期】    990630
【裁判案由】    違反毒品危害防制條例
【裁判全文】
臺灣嘉義地方法院刑事判決               99年度訴字第495號
公  訴  人  臺灣嘉義地方法院檢察署檢察官
被      告  甲○○
上列被告因違反毒品危害防制條例案件，經檢察官提起公訴（99
年度毒偵字第462號），因被告於本院準備程序中就被訴事實為
有罪之陳述，經本院合議庭裁定由受命法官獨任以簡式審判程序
審理判決如下：
    主  文
甲○○施用第一級毒品，處有期徒刑壹年。扣案第一級毒品海洛
因拾包（驗餘淨重合計肆點肆貳公克）、第二級毒品安非他命參
小包（毛重合計參點貳公克）均沒收銷燬之，上開外包裝袋共拾
參個及斜削吸管、玻璃吸食器、塑膠吸食器各壹支均沒收。
    犯 罪 事 實
一、甲○○曾因施用毒品案件，經本院93年度毒聲字第543號裁
    定應送勒戒處所觀察、勒戒，後因無繼續施用毒品傾向，於
    民國94年3月28日執行完畢釋放，並經臺灣嘉義地方法院檢
    察署檢察官以94年度毒偵緝字第27號為不起訴處分確定。復
    於上開觀察、勒戒執行完畢釋放後5年內，基於施用第一級
    與第二級毒品之犯意，於99年3月17日晚上9時許，在嘉義縣
    竹崎鄉○○村道路旁之車內，以將第一級毒品海洛因與第二
    級毒品甲基安非他命一併混摻放入玻璃球內用火燒烤後吸食
    其煙氣之方式，同時施用海洛因與甲基安非他命1次。嗣於
    99年3月18日凌晨5時許，在嘉義縣竹崎鄉○○○○路282公里
    處，因他案通緝而為警攔查緝獲到案，當場自甲○○身上起
    獲其所有海洛因10小包（驗前淨重合計為4.47公克、驗餘淨
    重合計4.42公克）、甲基安非他命3小包（毛重合計3.2公克
    ）及供施用海洛因與甲基安非他命使用之斜削吸管、玻璃吸
    食器、塑膠吸食器各1支，並經其同意採尿送驗結果，確呈
    海洛因進入人體後經代謝作用所分解生成之嗎啡陽性反應及
    甲基安非他命陽性反應。
二、案經嘉義縣警察局竹崎分局報告臺灣嘉義地方法院檢察署檢
    察官偵查起訴。
    理  由
一、本件被告甲○○所犯係死刑、無期徒刑、最輕本刑為3年以
    上有期徒刑以外之罪，亦非高等法院管轄第一審案件，且被
    告於本院準備程序中，已就被訴事實為有罪之陳述，經告知
    簡式審判程序之旨後，被告及檢察官對於本件改依簡式審判
    程序審理均表示同意，本院合議庭爰依刑事訴訟法第273條
    之1第1項規定，裁定本件由受命法官獨任以簡式審判程序加
    以審理，是本件依刑事訴訟法第273條之2規定，不受同法第
    159條第1項、第161條之2、第161條之3、第163條之1及第16
    4條至第170條有關證據提示、交互詰問及傳聞證據等相關規
    定之限制，合先敘明。
二、上開犯罪事實，業據被告坦承不諱（見本院第32頁），並有
    其所有之甲基安非他命3小包（毛重合計3.2公克）及供施用
    海洛因與甲基安非他命使用之斜削吸管、玻璃吸食器、塑膠
    吸食器各1支等物扣案可資佐證。且其本件為警採集送驗之
    尿液，經以酵素免疫法（EIA）初步篩檢及氣相層析質譜法
    （GC／MS）確認鑑定，檢驗結果確呈海洛因進入人體後經代
    謝作用所分解生成之嗎啡陽性反應及甲基安非他命陽性反應
    ，有臺灣檢驗科技股份有限公司99年4月7日濫用藥物尿液檢
    驗報告及代號與真實姓名對照表各1紙在卷可資佐證。又扣
    案之粉末、粉塊10包（淨重合計為4.47公克），經鑑驗結果
    確均含有海洛因成分（驗餘淨重合計4.42公克），亦有法務
    部調查局99年4月7日調科壹字第09923007970號鑑定書1紙在
    卷足稽。足認被告上開任意性自白與事實相符，堪予採信。
三、本件被告曾因施用毒品案件，經本院93年度毒聲字第543號
    裁定應送勒戒處所觀察、勒戒，後因無繼續施用毒品傾向，
    於94年3月28日執行完畢釋放，並經臺灣嘉義地方法院檢察
    署檢察官以94年度毒偵緝字第27號為不起訴處分確定之情，
    有臺灣高等法院被告前案紀錄表1份在卷可稽（見本院卷第8
    頁至第14頁），又於5年內再犯本件施用毒品犯行，依毒品
    危害防制條例第23條第2項規定，應依法逕行追訴處罰。本
    件事證明確，被告犯行堪以認定。
四、查海洛因、甲基安非他命分別為毒品危害防制條例第2條第2
    項第1款、第2款所定之第一級、第二級毒品，故核被告所為
    ，係犯毒品危害防制條例第10條第1項之施用第一級毒品罪
    及同條第2項之施用第二級毒品罪。被告持有海洛因、甲基
    安非他命以施用，其持有之低度行為，應為各該施用之高度
    行為所吸收，均不另論罪。其係以一施用行為，同時施用第
    一級毒品與第二級毒品，而觸犯上開二罪，為想像競合犯，
    應依刑法第55條規定，從一重之施用第一級毒品罪處斷。又
    公訴意旨以其先後因施用第一級與第二級毒品案件，為本院
    95年度訴字第474號判決判處有期徒刑10月確定、96年度訴
    字第828號判決判處有期徒刑1年1月確定，於96年8月16日入
    監服刑至98年2月17日假釋出監付保護管束，並於98年6月15
    日保護管束期滿執行完畢，其於刑之執行完畢後5年內，再
    犯本件有期徒刑以上之罪，為累犯，應依刑法第47條第1項
    之規定加重其刑云云。惟查，被告上開假釋業經撤銷，嗣於
    本件行為後之99年3月18日始又入監執行殘刑，有上開前案
    紀錄表可稽，是於本件並未構成累犯，公訴意旨就此尚有誤
    會，附予敘明。爰審酌被告曾因施用毒品經裁定觀察、勒戒
    執行完畢，且有因同時施用第一級毒品與第二級毒品經判處
    有期徒刑1年1月（累犯）確定之前科紀錄，猶未知警惕再犯
    本案，足見其未徹底戒除施用毒品之惡習，惟念及施用毒品
    本質上係戕害自身健康之行為，尚未嚴重破壞社會秩序或侵
    害他人權益，以及其犯後坦承犯行之態度、高中畢業之智識
    程度、未婚、平時與父親同住、從事電腦維修工作、經濟狀
    況小康、同時施用第一級毒品與第二級毒品之犯罪情節、蒞
    庭實行公訴之檢察官建議判處有期徒刑1年等一切情狀，量
    處如主文所示之刑。
五、上開扣案之海洛因、甲基安非他命，不問屬於犯人與否，均
    應依毒品危害防制條例第18條第1項前段規定宣告沒收銷燬
    之。另扣案上開毒品之外包裝袋共13個，具防止內容物裸露
    、逸出及潮濕功能，與斜削吸管、玻璃吸食器、塑膠吸食器
    各1支均係被告所有供施用海洛因、甲基安非他命使用之物
    ，業據被告供陳在卷，均應依刑法第38條第1項第2款規定宣
    告沒收。至因鑑驗使用而耗失之海洛因既已滅失，自無庸宣
    告沒收銷燬。
據上論斷，應依刑事訴訟法第273條之1第1項、第299條第1項前
段，毒品危害防制條例第10條第1項、第2項、第18條第1項前段
，刑法第11條、第55條、第38條第1項第2款，判決如主文。
本案經檢察官林俊良到庭執行職務。
中    華    民    國    99    年    6     月    30    日
                  刑事第四庭    法  官  吳育霖
以上正本證明與原本無異。
如不服本判決應於收受判決後10日內向本院提出上訴書狀，並應
敘述具體理由；其未敘述上訴理由者，應於上訴期間屆滿後20日
內向本院補提理由書（均須按他造當事人之人數附繕本）「切勿
逕送上級法院」。告訴人或被害人如對於本判決不服者，應具備
理由請求檢察官上訴，其上訴期間之計算係以檢察官收受判決正
本之日期為準。
中    華    民    國    99    年    6     月    30    日
                                書記官  陳俊男
附錄本案論罪科刑法條：
毒品危害防制條例第10條
施用第一級毒品者，處6月以上5年以下有期徒刑。
施用第二級毒品者，處3年以下有期徒刑。

司法院資訊處製作；財團法人民間司法改革基金會備份。
